# 请教陈版主，有关新准则持有待售资产的确认问题

提问人：yud198 时间：2018-01-20 16:23:42
请教陈版主！某公交公司A与一家汽车公司B签订协议，采购新能源汽车 100 辆，同时由B公司回购其老款公交车 75 辆，两笔交易分别签订协议，其中收购协议签订日期为 2017 年 12 月，但实际新能源公交车已于 2017 年 11 月交付并投入使用，且回购公交车也已于 11 月份下线不再运营， 2017 年 12 月份由财政部门向市政府请示处置该批公交车， 18 年 1 月才获得签字批复同意，所以该批公交车尚未进行移交。其中， 2017 年 10 月底已出具了评估报告，销售发票是在 18 年 1 月开票。根据新 42 号准则中第六条规定的持有待售资产条件：“（一）根据类似交易中出售此类资产或处置组的惯例，在当前状况下即可立即出售；（二）出售极可能发生，即企业已经就一项出售计划作出决议且获得确定的购买承诺，预计出售将在一年内完成。有关规定要求企业相关权力机构或者监管部门批准后方可出售的，应当已经获得批准。”1、与新能源汽车公司B的合作为当地市政府重点招商引资项目，该项目实际由市政府主导，因此审批不存在疑问。但市政府最后审批日期是在 18 年 1 月，那以上情况在 2017 年底是否满足“有关规定要求企业相关权力机构或者监管部门批准后方可出售的，应当已经获得批准。”是否应当确认为持有待售资产？ 2 、如果不满足条件，是否仍应确认为固定资产，但实际公交车已不再使用，那样折旧仍需计提到 12 月？ 3 、如满足上述条件，是否可在 12 月 31 日确认为持有待售资产？同时折旧是否需计提至12 月？ 4 、然后是否可进一步在 12 月直接确认为营业外收支？被审计单位已于 2017 年 11 月份将该处置计入营业外收入，但当时尚未签订合同，且市政府批复尚未下达，这样处理是否可行？
同时再请教陈版主，同样是上述A公司，之前收到一笔与资产相关的政府补贴，已确认为递延收益，那根据新修订的 16 号准则中第八条规定，与资产相关的政府补贴是直接冲减营业成本，还是计入其他收益？因为 16 号准则中，第八条在规定与资产相关的政府补助时，只说与资产相关的政府补助确认为递延收益的，应当在相关资产使用寿命内按照合理、系统的方法“分期计入损益”，而与收益相关的政府补助，则是计入“当期损益或冲减相关成本”。谢谢陈版主不吝赐教！

回答人：chenyiwei
1 、获得市政府批准仍是已停止使用的旧车被分类为持有待售的必要前提。因此该批旧车在 2017 年末仍是作为固定资产。但个人理解，此时可以转入固定资产清理而不再计提折旧。处置收益需在实际处置完成（旧车交还B公司）后才能确认为资产处置损益。 2 、企业可以自行选择对各类政府补助的会计政策（贴息除外），但一旦确定，就必须对同类业务一贯地采用相同的政策处理。

提问人：yud198 时间：2018-01-21 17:13:15
感谢陈版主答复。如果转入固定资产清理的话，应该在 10 月底就可以转入了吧？因为那个时候，这批车已经不再用于经营了。那持有待售资产和固定资产清理有什么严格意义上的区别吗？比如这种情况下，在还没有获取批复文件的情况下，是可以计入固定资产清理的，那当批复文件下达后，就可以转入“持有待售资产”，那是否也可以继续放在“固定资产清理”，等到车辆正式转移以后，再转入营业外收支？

回答人：chenyiwei
取得批文满足持有待售之后，可以转入“持有待售资产”科目，完成处置时，处置损益计入资产处置损益。